臺灣苗栗地方法院民事裁定
110年度苗簡聲字第19號
聲  請  人  莊智為  
代  理  人  黃盈舜律師
上列聲請人與相對人周紹煥等就本院108年度苗簡字第672號拆屋
還地等事件，聲請人聲請交付法庭錄音光碟，本院裁定如下：
    主  文
准予交付本院108 年度苗簡字第672 號拆屋還地等事件於民國10
9 年5 月28日言詞辯論期日法庭錄音光碟。
聲請人就第一項所示法庭錄音光碟內容，不得散布、公開播送，
或為非正當目的使用。
聲請費用由聲請人負擔。　　
    理  由
一、按當事人及依法得聲請閱覽卷宗之人，因主張或維護其法律
    上利益，得於開庭翌日起至裁判確定後6 個月內，繳納費用
    聲請法院許可交付法庭錄音或錄影內容，法院組織法第90條
    之1 第1 項前段定有明文。次按當事人及依法得聲請閱覽卷
    宗之人，因主張或維護其法律上利益，聲請交付法庭錄音或
    錄影內容時，應敘明理由，由法院為許可與否之裁定；法院
    受理前項聲請，如認符合聲請人要件，並在聲請期間內提出
    ，且就所主張或維護法律上之利益已敘明者，除法令另有排
    除規定外，應予許可；第1 項聲請經法院裁定許可者，每張
    光碟應繳納費用新臺幣50元；持有第1 項法庭錄音、錄影內
    容之人，就取得之錄音、錄影內容，不得散布、公開播送，
    或為非正當目的使用，法庭錄音錄影及其利用保存辦法第8
    條亦定有明文。
二、聲請意旨略以：聲請人遭相對人提起侵權行為損害賠償事件
    ，起訴意旨為兩造於民國109 年5 月28日本院108 年度苗簡
    字第672 號拆屋還地等事件行言詞辯論程序（下稱系爭言詞
    辯論程序），聲請人之胞妹即複代理人莊瑞麟，於兩造和解
    之過程中，有口出貶損聲請人社會評價之言語，故對聲請人
    及莊瑞麟妨害名譽之言行請求損害賠償，由本院109 年度訴
    字第663 號案件（下稱另案）審理中。並經相對人聲請交付
    系爭言詞辯論程序之法庭錄音光碟，製作譯文於另案使用，
    然聲請人迄今仍未取得系爭言詞辯論程序之錄音，故為維護
    聲請人自身權益，因而有聽取法庭錄音之必要，爰依法庭錄
    音及其利用保存辦法第8 條規定，聲請交付法庭錄音光碟等
    語。
三、經查，聲請人為前揭事件之原告而為當事人，復已敘明聲請
    交付法庭錄音以維護其法律上利益之理由，且本件復未有依
    法得不予許可或限制聲請閱覽、抄錄或攝影卷內文書，或其
    他依法令應保密之事項；故聲請人之聲請核無不合，應予准
    許，並應依前開規定支付費用。另聲請人依法就取得之法庭
    錄音光碟內容，不得散布、公開播送，或為非正當目的使用
    ，故併予裁示以促其注意遵守。
四、爰裁定如主文。　　
中　　華　　民　　國　　110 　年　　10　　月　　28　　日
                  民事第一庭  法　官　黃思惠
以上正本係照原本作成。　　　　　　　　　
如不服本裁定應於送達後10日內向本院提出抗告狀，並繳納抗告
費新臺幣1,000元。
                              書記官  林翰章
中　　華　　民　　國　　110 　年　　10　　月　　28　　日